ACORDAO-COMPLETO-2366300

ACÓRDÃO DE RELAÇÃO

ACÓRDÃO DE RELAÇÃO 7064/2019 ATA 27/2019 - SEGUNDA CÂMARA

Acórdão 7064/2019-TCU-Segunda Câmara
Trata-se de prestação de contas do Instituto Federal de Educação, Ciência e Tecnologia de São Paulo – IFSP, relativa ao exercício de 2016.
Considerando que o exame da unidade técnica concluiu que as contas apresentadas evidenciaram a exatidão dos demonstrativos contábeis, a legalidade, a legitimidade, a economicidade, a eficácia, a eficiência e a efetividade na gestão do IFSP;
considerando que o Ministério Público junto ao TCU manifestou concordância com as conclusões da Secretaria de Controle Externo da Educação;
os ministros do Tribunal de Contas da União, reunidos em sessão de 2ª Câmara, ACORDAM, por unanimidade, de acordo com os pareceres emitidos nos autos e com fundamento nos arts. 1º, inciso I, 16, inciso I, 17 e 23, inciso I, da Lei 8.443/1992, c/c os arts. 1º, inciso I, 207 e 214, inciso I, do Regimento Interno, em julgar regulares as contas dos responsáveis relacionados abaixo e dar-lhes quitação plena e em encaminhar cópia desta deliberação e da instrução à peça 27 ao Instituto Federal de Educação, Ciência e Tecnologia de São Paulo – IFSP.
1. Processo TC-Processo 030.124/2017-4 (PRESTAÇÃO DE CONTAS - Exercício: 2016) 
1.1. Classe de Assunto: II.
1.2. Responsáveis: Adalton Masalu Ozaki (CPF XXX.496.268-XX) ; Adriana Paes de Jesus Correia (CPF XXX.166.778-XX) ; Aldemir Versani de Souza Callou (CPF XXX.313.478-XX) ; Alexandre Aldo Neves (CPF XXX.993.808-XX) ; Ana Claudia Daroz (CPF XXX.322.608-XX) ; Ana Paula Damasceno de Brito (CPF XXX.841.118-XX) ; Ana Paula Santos da Conceição (CPF XXX.019.757-XX) ; Andreia Aparecida Vieira Belo Ferreira (CPF XXX.933.258-XX) ; Caroline Felipe Jango da Silva (CPF XXX.608.478-XX) ; Cassia Silvestre Cabral (CPF XXX.407.168-XX) ; Daniel Bristot (CPF XXX.023.848-XX) ; Devanir Cabral Lima Morikawa (CPF XXX.297.298-XX) ; Dyane Guedes Cunha (CPF XXX.155.518-XX) ; Eduardo Antonio Modena (CPF XXX.920.438-XX) ; Elaine Inacio Bueno (CPF XXX.434.048-XX) ; Emerson dos Reis (CPF XXX.637.968-XX) ; Erica Mayumi Shimada (CPF XXX.290.138-XX) ; Fernanda Sorrentino Atanes (CPF XXX.419.378-XX) ; Jose Roberto da Silva (CPF XXX.379.258-XX) ; Ligia Porto Alexandre (CPF XXX.109.618-XX) ; Mirella Caetano de Souza (CPF XXX.490.478-XX) ; Paulo Fernandes Junior (CPF XXX.020.318-XX) ; Priscila Braga Caliope (CPF XXX.391.773-XX) ; Regiani Aparecida da Silva (CPF XXX.590.058-XX) ; Reginaldo Vitor Pereira (CPF XXX.787.648-XX) ; Robson de Oliveira (CPF XXX.526.308-XX) ; Rubem Ribeiro Filho (CPF XXX.669.818-XX) ; Silmario Batista dos Santos (CPF XXX.280.538-XX) ; Whisner Fraga Mamede (CPF XXX.219.046-XX) ; Wilson de Andrade Matos (CPF XXX.097.418-XX) .
1.3. Unidade: Instituto Federal de Educação, Ciência e Tecnologia de São Paulo.
1.4. Relatora: ministra Ana Arraes.
1.5. Representante do Ministério Público: subprocurador-geral Paulo Soares Bugarin.
1.6. Unidade Técnica: Secretaria de Controle Externo da Educação (SecexEduc) .
1.7. Representação legal: não há.
1.8. Determinações/Recomendações/Orientações: não há.

Segunda Câmara

Adalton Masalu Ozaki (CPF XXX.496.268-XX); Adriana Paes de Jesus Correia (CPF XXX.166.778-XX); Aldemir Versani de Souza Callou (CPF XXX.313.478-XX); Alexandre Aldo Neves (CPF XXX.993.808-XX); Ana Claudia Daroz (CPF XXX.322.608-XX); Ana Paula Damasceno de Brito (CPF XXX.841.118-XX); Ana Paula Santos da Conceição (CPF XXX.019.757-XX); Andreia Aparecida Vieira Belo Ferreira (CPF XXX.933.258-XX); Caroline Felipe Jango da Silva (CPF XXX.608.478-XX); Cassia Silvestre Cabral (CPF XXX.407.168-XX); Daniel Bristot (CPF XXX.023.848-XX); Devanir Cabral Lima Morikawa (CPF XXX.297.298-XX); Dyane Guedes Cunha (CPF XXX.155.518-XX); Eduardo Antonio Modena (CPF XXX.920.438-XX); Elaine Inacio Bueno (CPF XXX.434.048-XX); Emerson dos Reis (CPF XXX.637.968-XX); Erica Mayumi Shimada (CPF XXX.290.138-XX); Fernanda Sorrentino Atanes (CPF XXX.419.378-XX); Jose Roberto da Silva (CPF XXX.379.258-XX); Ligia Porto Alexandre (CPF XXX.109.618-XX); Mirella Caetano de Souza (CPF XXX.490.478-XX); Paulo Fernandes Junior (CPF XXX.020.318-XX); Priscila Braga Caliope (CPF XXX.391.773-XX); Regiani Aparecida da Silva (CPF XXX.590.058-XX); Reginaldo Vitor Pereira (CPF XXX.787.648-XX); Robson de Oliveira (CPF XXX.526.308-XX); Rubem Ribeiro Filho (CPF XXX.669.818-XX); Silmario Batista dos Santos (CPF XXX.280.538-XX); Whisner Fraga Mamede (CPF XXX.219.046-XX); Wilson de Andrade Matos (CPF XXX.097.418-XX).

ANA ARRAES

não há.

Subprocurador-geral Paulo Soares Bugarin.

PRESTAÇÃO DE CONTAS (PC)

Secretaria de Controle Externo da Educação (SecexEduc).